臺灣士林地方法院刑事判決　　　　　　　 94年度訴字第509號
公　訴　人　臺灣士林地方法院檢察署檢察官
被　　　告　甲○○
上列被告因違反毒品危害防制條例等案件，經檢察官提起公訴（
94年度毒偵字第353 、496 、501 、629 、798 號、94年度偵字
第6763號），及移送併案審理（臺灣士林地方法院檢察署94年度
毒偵字第1572號、94年度偵字第9167、9322號、臺灣臺北地方法
院檢察署94年度偵字第14343 號），被告為有罪之陳述，本院合
議庭裁定改行簡式審判程序，並判決如下：
    主  文
甲○○連續施用第一級毒品，處有期徒刑壹年貳月，扣案之海洛
因肆包（總驗餘淨重零點貳陸公克）、海洛因殘渣袋伍只均沒收
銷燬，注射針筒伍支沒收；又共同連續攜帶兇器竊盜，處有期徒
刑壹年，扣案之鑰匙壹支、鐵鎚貳支沒收。應執行有期徒刑貳年
，扣案之海洛因肆包（總驗餘淨重零點貳陸公克）、海洛因殘渣
袋伍只均沒收銷燬，注射針筒伍支、鑰匙壹支、鐵鎚貳支均沒收
。
    事  實
一、甲○○因違反麻醉藥品管理條例案件，經臺灣臺北地方法院
    以82年度易字第1589號判決處有期徒刑7 月，嗣經上訴臺灣
    高等法院以82年度上易字第6490號判決駁回，於83年3 月1
    日確定，又因違反肅清煙毒條例，經臺灣臺北地方法院以83
    年度訴緝字第19號判決處有期徒刑4 年2 月確定，上開2 案
    復經同一法院於83年9 月22日，以83年度聲字第878 號裁定
    定其應執行刑為有期徒刑4 年6 月確定，於86年3 月28日因
    縮短刑期假釋出監。詎甲○○不知悔悟，於假釋期間再違反
    肅清煙毒條例之施用毒品及販賣毒品罪，經臺灣臺北地方法
    院於87年4 月8 日，以86年度訴字第2278號分別判決處有期
    徒刑3 年4 月及無期徒刑，並合併定應執行刑為無期徒刑，
    嗣經上訴至最高法院於87年10月1 日以87年度臺上字第3316
    號判決將原判決撤銷發回原審，後經臺灣高等法院以87年度
    上更一字第442 號判決處有期徒刑8 年確定，連同撤銷假釋
    執行殘刑，自87年11月24日起接續執行殘刑，於93年3 月30
    日又因縮短刑期假釋出監（96年2 月10日縮刑期滿，現仍在
    假釋期間內）。
二、甲○○前因違反肅清煙毒條例施用毒品案件，經裁定送觀察
    、勒戒後，認無繼續施用毒品之傾向，經臺灣臺北地方法院
    於87年7 月30日，以87年度上訴字第2179號判決免刑確定。
    復再犯施用毒品案件，經臺灣板橋地方法院裁定令入戒治處
    所施以強制戒治，嗣因戒治成效評定為合格，經同院裁定停
    止戒治，於88年10月26日釋放出所，所餘戒治期間交付保護
    管束於89年4 月15日期滿，經臺灣板橋地方法院檢察署檢察
    官於89年5 月16日以89年度戒毒偵字第345 號不起訴處分確
    定。
三、詎甲○○仍不知悔悟，自強制戒治執行完畢釋放出所後5 年
    內，基於施用第1 級毒品海洛因之概括犯意，自93年7 月至
    94年9 月8 日止，約一天二次，連續在臺北市○○區○○路
    3 段99巷39弄48號3 樓住處，將海洛因加水放入注射針筒施
    打手臂方式施用第1 級毒品海洛因多次：
  (一)93年12月22日19時30分許，為警在上開住處查獲，並扣得第
    1 級毒品海洛因1 小包（淨重0.01公克），殘渣袋2 只、注
    射針筒1支。
  (二)94年1 月11日7 時30分許，為警在上開住處查獲，並扣得第
    1 級毒品海洛因1 小包（淨重0.05公克）、注射針筒2 支。
  (三)94年1 月28日18時許，為警在上開住處查獲，並扣得第1 級
    毒品海洛因殘渣袋2 只、注射針筒1 支。
  (四)94年2 月17日17時45分許，為警在上開住處查獲，並扣得第
    1 級毒品海洛因殘渣袋1 只、注射針筒1 支。
  (五)94年3 月7 日17時30分許，為警在上開住處查獲，並扣得第
    1 級毒品海洛因2 小包（淨重0.20公克）。
  (六)94年6 月20日，因另涉竊盜案件，為警盤查並採集其尿液送
    驗，結果發現其尿液呈可待因、嗎啡陽性反應。（併辦部分
    ，見臺灣士林地方法院檢察署94年毒偵字第1572偵查卷）
四、甲○○復意圖為自己不法之所有，為下列竊盜行為：
  (一)94年6 月18日凌晨1 時許，持自備之鑰匙1 支，竊取邱建化
    所使用，停放在臺北市大同區○○○路276 號前之車牌號碼
    LYN-848 號重機車1 部，得手後供己騎用。嗣於94年6 月19
    日晚上9 時30分許，甲○○騎乘上開機車，行經臺北市○○
    區○○路3 段99巷12弄口時，為警當場查獲，並扣得其所有
    鑰匙1 支。
  (二)94年8 月2 日上午2 時40分許，在臺北市中山區○○○路○
    段高架橋下停車場內92號停車格，持其所有客觀上可為兇器
    之鐵鎚一支，敲破趙威欽所有置放於前揭停車格車號2D-108
    號營業用小客車之右後車窗玻璃，竊取車內之430 元（10元
    硬幣31枚、5 元硬幣24枚）及NOKIA 8250行動電話一支，得
    手後欲離去時，為警當場查獲，並扣得其所有之鐵鎚一支。
    （併辦部分，見臺灣臺北地方法院檢察署94年度偵字第1434
    3 號偵查卷）
  (三)94年8 月上旬，與具有犯意聯絡之郭樹枝共同在臺北市○○
    ○路某五金行購買鐵鎚一支，再於94年8 月26日凌晨4 時30
    分許，由甲○○騎乘車號ARL-529 號之重機車載郭樹枝至臺
    北市○○區○○路與成功路口，由郭樹枝持前述客觀上足為
    兇器之鐵鎚敲破車號669-LZ號計程車之右後車窗玻璃（毀損
    部分未據告訴），並在車旁把風，再由甲○○進入車內竊得
    吳永全所有之行動電話一支及黑色皮包一個（內有戒指一枚
    、車號669-LZ行照一紙、統一發票32張、上海銀行提款卡一
    張、台新銀行帳單一張）。（併辦部分，見臺灣士林地方法
    院檢察署94年度偵字第9167號偵查卷）
  (四)94年8 月26日凌晨4 時40分許，在臺北市○○區○○路與成
    功路口，由郭樹枝持前述客觀上足為兇器之鐵鎚敲破車號
    2R-306號計程車之右後車窗玻璃（毀損部分未據告訴），再
    由甲○○進入車內竊得汪志忠所有之硬幣一批（共新臺幣〈
    下同〉200 元）後，二人騎乘前揭重機車離去；嗣於同日早
    上5 時30分許，在臺北市中山區○○○路與民權東路3 段路
    口為警查獲，並於前揭甲○○、郭樹枝所騎乘之重機車置物
    箱內扣得二人所竊取上開財物及其等共有之鐵鎚一支。（併
    辦部分，見臺灣士林地方法院檢察署94年度偵字第9167號偵
    查卷）
  (五)94年9 月9 日凌晨2 時40分許，騎乘車號QVZ-631 號輕機車
    ，至臺北市○○區○○街289 號對面，以路邊拾取客觀上足
    為兇器之水泥塊敲破車號G3-937號計程車之右後車窗玻璃（
    毀損部分未據告訴），並進入車內竊得歐明鴻所有之硬幣50
    元1 枚、10元10枚（共150 元）及高速公路回數票5 張，因
    被陳育廷發現而報警當場查獲，並扣得石塊一塊。（併辦部
    分，見臺灣士林地方法院檢察署94年度偵字第9322號偵查卷
    ）
五、案經臺北市政府警察局內湖分局、大安分局、大同分局報請
    臺灣士林地方法院檢察署檢察官偵查起訴及臺灣士林、臺北
    地方法院檢察署移送併案審理。
    理  由
一、前述違反毒品危害防制條例犯行部分，業據被告甲○○於94
     年10月19日本院準備程序及審理時供認不諱，其中事實欄
    三(一)部分，被告為警查獲時，經採集其尿液送檢驗結果，呈
    嗎啡、可待因陽性反應，有臺灣尖端先進生技醫藥股份有限
    公司94年1 月5 日濫用藥物檢驗報告在卷可稽（見94年度核
    退字第41號偵查卷第14頁），復有海洛因1 包、殘渣袋2 只
    、注射針筒1 支扣案可資佐證，而扣案之白粉1 包，經送鑑
    驗結果，確含第一級毒品海洛因成分，亦有法務部調查局94
    年4 月13日調科壹字第040003771 號鑑定通知書1 紙附卷可
    憑（見94年度毒偵字第629 號偵查卷第59頁）；其中事實欄
    三(二)部分，被告為警查獲時，經採集其尿液送檢驗結果，呈
    嗎啡、可待因陽性反應，有臺灣尖端先進生技醫藥股份有限
    公司94年1 月21日濫用藥物檢驗報告在卷可稽（見94年度毒
    偵字第496 號偵查卷第15頁），復有海洛因1 包、注射針筒
    2 支扣案可資佐證，而扣案之白粉1 包經送鑑驗結果，確含
    第一級毒品海洛因成分，亦有法務部調查局94年2 月15日調
    科壹字第040003728 號鑑定通知書附卷可憑（見94年度毒偵
    字第496 號偵查卷第65頁）；其中事實欄三(三)部分，被告為
    警查獲時，經採集其尿液送檢驗結果，呈嗎啡、可待因陽性
    反應，有臺灣尖端先進生技醫藥股份有限公司94年2 月16
    日濫用藥物檢驗報告在卷可稽（見94年度毒偵字第353 號偵
    查卷第71頁），復有海洛因殘渣袋2 只、注射針筒1 支扣案
    可資佐證；其中事實欄三(四)部分，被告為警查獲時，經採集
    其尿液送檢驗結果，呈嗎啡、可待因陽性反應，有臺灣尖端
    先進生技醫藥股份有限公司94年3 月3 日濫用藥物檢驗報告
    在卷可稽（見94年度毒偵字第501 號偵查卷第61頁），復有
    殘渣袋1 只、注射針筒1 支扣案可資佐證；其中事實欄三(五)
    部分，被告為警查獲時，經採集其尿液送檢驗結果，呈嗎啡
    、可待因陽性反應，有臺灣尖端先進生技醫藥股份有限公司
    94年3 月23日濫用藥物檢驗報告在卷可稽（見94年度毒偵字
    第798 號偵查卷第19頁），復有查獲之海洛因2 包扣案可資
    佐證，而扣案之白粉2 包經送鑑驗結果，確含第一級毒品海
    洛因成分，亦有法務部調查局94年5 月18日調科壹字第0400
    03823 號鑑定通知書附卷可憑（見94年度毒偵字第798 號偵
    查卷第51頁）；其中事實欄三(六)部分，被告為警查獲時，經
    採集其尿液送檢驗結果，呈嗎啡、可待因陽性反應，有臺灣
    檢驗科技股份有限公司94年7 月4 日濫用藥物尿液檢驗報告
    在卷可稽（見94年度毒偵字第1572號偵查卷第22頁）。綜上
    ，足徵被告自白與事實相符。事證明確，被告施用海洛因之
    犯行，堪以認定。
二、前述竊盜犯行部分，業據被告甲○○於94年8 月24日、94年
    9 月23日本院準備程序時、94年10月19日本院準備程序及審
    理時供認不諱，其中事實欄四(一)部分，核與被害人邱建化於
    警詢時指述情節相符（見94年度偵字第6763號偵查卷第24至
    25頁），且有贓物認領保管單1 紙在卷可稽，復有鑰匙1支
    扣案可資佐證；其中事實欄四(二)部分，核與被害人趙威欽於
    警詢時指述情節相符（見94年度偵字第14343 號偵查卷第12
    至13頁），且有贓物認領保管單1 紙在卷可稽，復有鐵鎚1
    支扣案可資佐證；其中事實欄四(三)、(四)部分，核與被害人吳
    永全、汪志忠於警詢時指述情節相符（94年度偵字第9167號
    偵查卷第45至48頁），並經共犯郭樹枝於警詢時、偵查中證
    述屬實（見94年度偵字第9167號偵查卷第42至44、116 至11
    7 頁）、且有贓物認領保管單1 紙在卷可稽，復有鐵槌1 支
    扣案可資佐證；其中事實欄四(五)部分，核與被害人歐明鴻於
    警詢時指述情節相符（見94年度偵字第9322號偵查卷第24至
    25頁），並經證人陳育廷於警詢時證述屬實（見94年度偵字
    第9322號偵查卷第26至28頁），且有贓物認領保管單1 紙在
    卷可稽，復有水泥塊一個扣案可資佐證。綜上，足徵被告自
    白與事實相符。事證明確，被告竊盜犯行，均堪認定。
三、按犯毒品危害防制條例第10條之施用毒品罪者，檢察官應聲
    請法院裁定令被告入勒戒處所觀察、勒戒。觀察、勒戒後，
    檢察官依據勒戒處所之陳報，認受觀察、勒戒人無繼續施用
    毒品傾向者，應即釋放，並為不起訴處分；認受觀察、勒戒
    人有繼續施用毒品傾向者，檢察官應聲請法院裁定令入戒治
    處所施以強制戒治。經觀察、勒戒或強制戒治執行完畢釋放
    後，五年內再犯毒品危害防制條例第10條之罪者，檢察官或
    少年法院應依法追訴或裁定交付審理，毒品危害防制條例第
    20條第1 項、第2 項、第23條第2 項分別定有明文。查被告
    前因施用毒品案件，經裁定送觀察、勒戒後，認無繼續施用
    毒品之傾向，經臺灣臺北地方法院於87年7 月30日，以87年
    度上訴字第2179號判決免刑確定。復再犯施用毒品案件，經
    臺灣板橋地方法院裁定令入戒治處所施以強制戒治，嗣因戒
    治成效評定為合格，經同院裁定停止戒治，於88年10月26日
    釋放出所，所餘戒治期間交付保護管束於89年4 月15日期滿
    ，經臺灣板橋地方法院檢察署檢察官於89年5 月16日以89年
    度戒毒偵字第345 號不起訴處分確定，有臺灣高等法院87年
    度上訴字第2179號刑事判決、臺灣板橋地方法院檢察署檢察
    官89年度戒毒偵字第345 號不起訴處分書（見94年度毒偵字
    第353 號偵查卷第89至92、93頁）及臺灣高等法院被告前案
    紀錄表各一份在卷可稽，被告於觀察、勒戒執行完畢釋放後
    ，五年內再犯毒品危害防制條例第10條之罪，經檢察官提起
    公訴，本院應予審理。再按海洛因係毒品危害防制條例第2
    條第2 項第1 款所稱之第一級毒品。另按鐵鎚，係屬質地堅
    硬之金屬利器，而長約30公分、寬約10公分之水泥塊（本院
    審理時當庭丈量），質地堅硬，依一般社會通念，二者在客
    觀上足以對人之生命、身體、安全構成威脅，均具有危險性
    ，應屬兇器。核被告所為，事實欄三(一)至(六)部分，均係犯毒
    品危害防制條例第10條第1 項之施用第一級毒品罪；事實欄
    四(一)部分，係犯刑法第320 條第1 項之竊盜罪；事實欄四(二)
    部分，係犯刑法第321 條第1 項第3 款之攜帶兇器竊盜罪、
    第354 條之毀損罪；事實欄四(三)、(四)、(五)部分，係犯刑法第
    321 條第1 項第3 款之攜帶兇器竊盜罪；被告持有海洛因進
    而施用，其持有海洛因之低度行為應為施用海洛因之高度行
    為所吸收，不另論罪。被告與郭樹枝間就事實欄四(三)、(四)部
    分有犯意聯絡及行為分擔，皆為共同正犯。事實欄四(二)部分
    ，被告所犯毀損罪及攜帶兇器竊盜罪，有方法結果之牽連關
    係，為牽連犯，應依刑法第55條之規定從一重之攜帶兇器竊
    盜罪處斷。被告先後多次施用第一級毒品、五次竊盜（一次
    普通竊盜、二次共同攜帶兇器竊盜、二次攜帶兇器竊盜）之
    犯行，時間緊接，所犯為構成要件相同之罪名，顯係基於概
    括犯意為之，為連續犯，應依刑法第56條之規定各論以施用
    第一級毒品罪、共同攜帶兇器竊盜罪，並加重其刑。被告所
    犯上開二罪，犯意各別，行為分殊，罪名不同，應予分論併
    罰。爰審酌被告有違反麻醉藥品管理條例、肅清煙毒條例案
    件等前科，素行不良（見卷附臺灣高等法院被告前案紀錄表
    ），被告於假釋出獄後，不謀求正業，又連續施用毒品及竊
    盜，顯見毫無悔意，及施用毒品戕害自己身體健康，並考量
    其犯罪手段、次數、所生危害，與犯罪後供認犯行之態度等
    一切情狀，分別量處如主文所示之刑，並定其應執行之刑。
四、93年12月22日扣案之海洛因1 包（驗餘淨重0.01公克）、海
    洛因殘渣袋2 只、注射針筒1 支，94年1 月11日扣案之海洛
    因1 包（驗餘淨重0.05公克）、注射針筒2 支，94年1 月28
    日扣案之海洛因殘渣袋2 只、注射針筒1 支，94年2 月17日
    扣案之海洛因殘渣袋1 只、注射針筒1 支，94年3 月7 日扣
    案之海洛因2 包（合計驗餘淨重0.20公克），共計：(一)扣案
    之海洛因4 包（總驗餘淨重0.26公克），為查獲之第一級毒
    品，不問屬於犯人與否，均應依毒品危害防制條例第18條第
    1 項前段之規定，諭知沒收銷燬之；(二)扣案之海洛因殘渣袋
    5 只，因殘渣袋內海洛因殘渣量微，無法分別秤重，顯與第
    一級毒品海洛因無法析離而個別諭知沒收，故不問屬於犯人
    與否，均應依毒品危害防制條例第18條第1 項前段宣告沒收
    銷燬；(三)扣案之注射針筒5 支，係被告所有供施用海洛因之
    物，業據其供明在卷，因非屬專供施用海洛因之器具，均應
    依刑法第38條第1 項第2 款之規定宣告沒收。另94年6 月19
    日查獲扣案之鑰匙1 支，94年8 月2 日查獲扣案之鐵鎚1 支
    ，94年8 月26日查獲扣案之鐵鎚1 支，係被告與共犯郭樹枝
    共有或被告所有供竊盜所用之物，業據被告供明在卷，均應
    依刑法第38條第1 項第2 款之規定宣告沒收。至94年9 月9
    日查獲扣案之水泥塊一塊，係被告在路邊拾獲供犯罪所用，
    業據其供明在卷，非屬被告所有，不予宣告沒收。
五、公訴人起訴書雖未敘及併案審理部分即事實欄三(六)（施用海
    洛因部分）、事實欄四(二)、(三)、(四)、(五)（竊盜部分），惟各
    該部分與起訴部分之犯行即事實欄三(一)至(五)（施用海洛因部
    分）、事實欄四(一)（竊盜部分），分別有連續犯之裁判上一
    罪關係，為起訴效力所及，本院自得併予審理，併此敘明。
據上論斷，應依刑事訴訟法第299 條第1 項前段、第273 條之1
第1 項，毒品危害防制條例第10條第1 項、第18條第1 項前段，
刑法第11條、第28條、第55條、第56條、第321 條第1 項第3 款
、第354條、第38條第1項第2款、第51條第5款，判決如主文。
本案經檢察官呂永魁到庭執行職務。
中　　華　　民　　國　　94　　年　　10　　月　　26　　日
                  刑事第四庭法  官  周  明  鴻
以上正本證明與原本無異。
如不服本判決，應於判決送達後10日內，向本院提出上訴狀。
                            書記官  楊  哲  偉
中　　華　　民　　國　　94　　年　　11　　月　　2 　　日
論罪法條：
毒品危害防制條例第10條第1 項
施用第一級毒品者，處6 月以上5 年以下有期徒刑。
施用第二級毒品者，處3 年以下有期徒刑。
刑法第321 條第1 項第3 款
犯竊盜罪而有左列情形之一者，處六月以上、五年以下有期徒刑
：
一  於夜間侵入住宅或有人居住之建築物、船艦或隱匿其內而犯
    之者。
二  毀越門扇、牆垣或其他安全設備而犯之者。
三  攜帶兇器而犯之者。
四  結夥三人以上而犯之者。
五  乘火災、水災或其他災害之際而犯之者。
六  在車站或埠頭而犯之者。
前項之未遂犯罰之。
刑法第354 條
毀棄、損壞前二條以外之他人之物或致令不堪用，足以生損害於
公眾或他人者，處二年以下有期徒刑、拘役或五百元以下罰金。
